臺灣彰化地方法院刑事判決　　　　　　　　　　　　　九十三年度易字第六九九號
　　公　訴　人　臺灣彰化地方法院檢察署檢察官
　　被　　　告　丙○○
右列被告因竊盜等案件，經檢察官提起公訴（九十三年度偵字第二六一四號），本院
認有刑事訴訟法第二百七十三條之一第一項之情形，而改依簡式審判程序判決如左：
        主  文
丙○○意圖為自己不法之所有，以詐術使人將本人之物交付，處有期徒刑壹年。
        事  實
一、丙○○有贓物前科（未構成累犯），其因工作上往來認識甲○○，進而知悉甲○○將出國，將乙批Ｈ型鋼鐵（總重量為三萬四千九百四十公斤）存放在甲○○所
    有位於彰化縣彰化市○○里○○路六０六號工地二樓內。詎丙○○竟意圖為自己
    不法所有，於不詳時間向不知情之友人梁鎮球詐稱：其有乙批鋼鐵欲出售，請代
    為尋找買主等語。梁鎮球乃將此一訊息及丙○○之聯絡電話告知不知情之廖光燦
    ，廖光燦乃自行向丙○○聯繫，並於九十三年二月初某日告知丙○○有一買主乙○○有意洽購該批鋼鐵用以搭蓋稻榖倉庫之事宜。丙○○遂於九十三年二月十七
    日十四時許，帶同不知情之乙○○與其夫蔡昇平及廖光燦至甲○○上址工地內察
    看該批Ｈ型鋼鐵，以取信乙○○，致乙○○陷於錯誤而允諾以每公斤新臺幣（下
    同）十三元之價格購買該批Ｈ型鋼鐵，並先支付定金現金二萬元予丙○○。嗣丙○○僱請不知情之司機梁鎮球分別於九十三年二月十七日十三時許，及同年月十
    八日七時許，共二次駕車至上址吊運該批Ｈ型鋼鐵，載運至雲林縣莿桐鄉義和村
    三和一一六之八號空地上準備搭建榖倉，並由乙○○分別支付丙○○現金二十二
    萬一千七百八十元（十七日載運重量為一萬七千零六十公斤）及二十三萬二千四
    百四十元（十八日載運重量合計為一萬七千八百八十公斤），共計四十五萬四千
    二百二十元（起訴書誤載為四十五萬四千四百二十元）。迨甲○○於九十三年二
    月二十一日返國後，發覺該批Ｈ型鋼鐵失竊而報警處理，經警循線查獲，始悉上
    情。
二、案經彰化縣警察局彰化分局報請台灣彰化地方法院檢察署檢察官偵查起訴，本院
    認有刑事訴訟法第二百七十三條之一第一項之情形，而改依簡式審判程序審理。
        理  由
一、按除被告所犯為死刑、無期徒刑、最輕本刑為三年以上有期徒刑之罪或高等法院
    管轄第一審案件者外，於前條第一項程序進行中，被告先就被訴事實為有罪之陳
    述時，審判長得告知被告簡式審判程序之旨，並聽取當事人、代理人、辯護人及
    輔佐人之意見後，裁定進行簡式審判程序；除簡式審判程序及簡易程序案件外，
    第一審應行合議審判，刑事訴訟法第二百七十三條之一第一項、第二百八十四條
    之一分別定有明文。本件被告丙○○所涉係死刑、無期徒刑、最輕本刑為三年以
    上有期徒刑之罪或高等法院管轄第一審案件以外之罪，並於本院行準備程序時就
    被訴事實為有罪之陳述，本院合議庭依前揭規定，經評議結果，裁定改由一名法
    官獨任行簡式審判程序，先予敘明。
二、右揭犯罪事實，業據被告丙○○警詢、偵查中及本院審理時坦承不諱，核與被害
    人甲○○、乙○○於警詢、偵查中及本院審理時之指述情節，證人梁鎮球、廖光
    燦於警詢、偵查中所為之證述情節相符。此外，並有現場及贓物照片八幀、現場
    圖、國發醫療器材股份有限公司（下稱國發公司）與資鐵業股份有限公司之合約
書、國發公司付款回單、莿桐宏田碾米工廠地磅傳票等附卷可資佐證，足徵被告
    之自白與事實相符。本件事證業已明確，被告犯行堪以認定。
三、被告竊取被害人甲○○之鋼鐵後再詐騙不知情之被害人乙○○購買上開鋼鐵得款
    花用，核其所為，係犯刑法第三百二十條第一項之竊盜罪、第三百三十九條第一
    項之詐欺取罪。又被告利用不知情之證人梁鎮球竊取上開鋼鐵為間接正犯。其係
    以竊得之物詐騙他人財物，所犯前開二罪間有方法、結果之牽連關係，為牽連犯
    ，應依刑法第五十五條之規定，從一重之詐欺取財罪處斷。爰審酌被告曾有贓物
    前科之素行，明知被害人甲○○出國不在之際，竊取被害人甲○○之鋼鐵，竊得
    後再予詐騙被害人乙○○，犯罪之動機、目的、手段，所生危害，所竊之鋼鐵價
    值甚高，犯罪後尚未與被害人達成民事和解，及犯行坦承犯行之態度等一切情狀
    ，又公訴人對本件具體求刑有期徒刑一年，本院認尚屬適當，量處如主文所示之
    刑，以示懲處。
據上論斷，應依刑事訴訟法第二百七十三條之一第一項、第二百九十九條第一項前段
，刑法第三百二十條第一項、第三百三十九條第一項、第五十五條，罰金罰鍰提高標
準條例第一條前段，判決如主文。
本案經檢察官黃玉琪到庭執行職務。
中      華      民      國      九十三      年      八    月    十二    日
                                臺灣彰化地方法院刑事第一庭
                                    法      官  陳  秋  錦
右正本證明與原本無異。
如不服本判決，應於判決送達後十日內，向本院提出上訴狀（須附繕本）。
告訴人或被害人對於判決如有不服具備理由請求檢察官上訴者，其上訴期間之計算係
以檢察官收受判決正本之日期為準。
                                    法院書記官  于  淑  真
中      華      民      國      九十三      年      八    月    十二    日
刑法第三百二十條
意圖為自己或第三人不法之所有，而竊取他人之動產者，為竊盜罪，處五年以下有期
徒刑、拘役或五百元以下罰金。
意圖為自己或第三人不法利益，而竊佔他人之不動產者，依前項之規定處斷。
前二項之未遂犯罰之。
刑法第三百三十九條
意圖為自己或第三人不法之所有，以詐術使人將本人或第三人之物交付者，處五年以
下有期徒刑、拘役或科或併科一千元以下罰金。
以前項方法得財產上不法之利益或使第三人得之者亦同。
前二項之未遂犯罰之。
